【裁判字號】    99,上訴,3907
【裁判日期】    991112
【裁判案由】    毒品危害防制條例
【裁判全文】
臺灣高等法院刑事判決                99年度上訴字第3907號
上  訴  人
即  被  告  甲○○
上列上訴人因毒品危害防制條例案件，不服臺灣板橋地方法院99
年度訴字第2662號，中華民國99年10月13日第一審判決（起訴案
號：臺灣板橋地方法院檢察署99年度毒偵字第5572號），提起上
訴，本院判決如下：
    主  文
上訴駁回。
    理  由
一、按依刑事訴訟法第350條、第361條、第362條、第367條規定
    ，不服地方法院之第一審判決而上訴者，須提出上訴書狀，
    並應敘述具體理由，為上訴必備之程式；其所提出之書狀未
    敘述上訴理由，或僅曾以言詞陳述上訴理由者，均應於上訴
    期間屆滿後20日內補提理由書於第一審法院。第一審法院經
    形式審查，認逾期未補提上訴理由者，應定期間先命補正；
    逾期未補正者，為上訴不合法律上之程式，應以裁定駁回。
    倘已提出上訴理由，但所提非屬具體理由者，則由第二審法
    院以上訴不合法律上之程式，判決駁回。而所謂具體理由，
    必係依據卷內既有訴訟資料或提出新事證，指摘或表明第一
    審判決有何採證認事、用法或量刑等足以影響判決本旨之不
    當或違法，而構成應予撤銷之具體事由，始克當之（例如：
    依憑證據法則具體指出所採證據何以不具證據能力，或依憑
    卷證資料，明確指出所為證據證明力之判斷如何違背經驗、
    論理法則）；倘僅泛言原判決認定事實錯誤、違背法令、量
    刑失之過重或輕縱，而未依上揭意旨指出具體事由，或形式
    上雖已指出具體事由，然該事由縱使屬實，亦不足以認為原
    判決有何不當或違法者（例如：對不具有調查必要性之證據
    ，法院未依聲請調查亦未說明理由，或援用證據不當，但除
    去該證據仍應為同一事實之認定），皆難謂係具體理由，俾
    與第二審上訴制度旨在請求第二審法院撤銷、變更第一審不
    當或違法之判決，以實現個案救濟之立法目的相契合，並節
    制濫行上訴（最高法院97年度台上字第892 號、97年度台上
    字第1402號、98年度台上字第2133號、98年度台上字第2158
    號、98年度台上字第2189號、98年度台上字第2204號、98年
    度台上字第4122號、98年度台上字第4196號、98年度台上字
    第4215號、98年度台上字第4225號、98年度台上字第4238號
    、98年度台上字第4304號、98年度台上字第4468號、98年度
    台上字第4476號、99年度台上字第482 號、99年度台上字第
    870 號、99年度台上字第884號、99年度台上字第987號、99
    年度台上字第1209號、99年度台上字第1220號、99年度台上
    字第1318號等判決意旨參照）。又原審法院對上訴書狀有無
    記載理由，為形式上之審查，認有欠缺，且未據上訴人自行
    補正者，固應定期間先命補正。然上訴理由是否具體，依96
    年7月4日刑事訴訟法第361 條修正理由三之說明，屬第二審
    法院審查範圍，不在命補正之列。
二、原審依憑上訴人即被告甲○○於審理時之自白、卷存之臺灣
    尖端先進生技醫藥股份有限公司99年6 月18日濫用藥物檢驗
    報告、臺北市政府警察局內湖分局尿液檢體委驗單、照片11
    張、臺北市政府警察局99年6月21日北市鑑毒字第142號鑑驗
    通知書、查扣之甲基安非他命3 包（驗餘淨重合計2.93公克
    ）、甲基安非他命殘渣袋2個、分裝袋98個、分裝勺3根、夾
    鍊袋1個（內含橡膠接頭1個及殘渣袋1個）、吸食器1組，及
    本院被告前案紀錄表等。認定甲○○前於87年間因施用毒品
    案件，經臺灣板橋地方法院裁定送勒戒處所執行觀察、勒戒
    後，認無繼續施用毒品之傾向，於87年12月16日釋放出所，
    經台灣板橋地方法院檢察署檢察官於87年12月18日以87年度
    偵字第26013、26014號不起訴處分確定。嗣於92年間，因施
    用毒品案件，經臺灣板橋地方法院以90年度毒聲字第3987號
    裁定送勒戒處所觀察、勒戒後，認為有繼續施用毒品之傾向
    ，經臺灣板橋地方法院以91年度毒聲字第2977號裁定令入戒
    治處所施以強制戒治，於92年4 月18日裁定停止戒治釋放出
    所。又於95年間，因施用第一級及第二級毒品案件，經臺灣
    板橋地方法院以95年度訴字第1318號判決分別判處有期徒刑
    11月、4 月，應執行有期徒刑1年1月，被告上訴後經本院以
    95年度上訴字第3393號判決上訴駁回確定。復於95年間，因
    施用第一級及第二級毒品案件，經臺灣板橋地方法院以95年
    度訴字第3560號判決分別判處有期徒刑1年2月、7 月，應執
    行有期徒刑1年7月確定。上開4 罪經臺灣板橋地方法院以97
    年度聲減字第120號裁定，分別減為有期刑5月15日、2月、7
    月、3 月15日，應行有期徒刑1年5月確定，入監服刑後於98
    年3月5日假釋出監，假釋期間付保護管束，於98年5月2日保
    護管束期滿、假釋未經撤銷而執行完畢。猶不知悔改，明知
    海洛因及甲基安非他命係毒品危害防制條例第2 條第2項第1
    款、第2 款所明定之第一、二級毒品，不得持有及施用，竟
    基於施用第一級毒品海洛因之犯意，於99年6月3日凌晨2 時
    許經警查獲後採尿回溯26小時內某時，在臺北縣板橋市○○
    路○段270巷70號住處，以將海洛因摻於香煙內吸食之方式，
    施用海洛因1 次；另基於施用第二級毒品甲基安非他命之犯
    意，於同年6月3日凌晨2 時許，在上開住處，以將甲基安非
    他命置於玻璃吸食器內燒烤吸取其煙霧之方式，施用甲基安
    非他命1 次。適用毒品危害防制條例第10條第1項、第2項、
    第18條第1 項前段，刑法第11條、第47條第1項、第51條第5
    款、第38條第1項第2款，論處甲○○施用第一級毒品，累犯
    ，處有期徒刑10月；又施用第二級毒品，累犯，處有期徒刑
    7月，扣案之第二級毒品甲基安非他命3包（驗餘淨重合計2.
    93公克）沒收銷燬，包裹上開甲基安非他命之外包裝袋1 個
    、甲基安非他命殘渣袋2個、分裝袋98個、分裝勺3根、夾鍊
    袋1個（內含橡膠接頭1個及殘渣袋1個）、吸食器1組，均沒
    收；應執行有期徒刑1年4月；扣案之第二級毒品甲基安非他
    命3 包（驗餘淨重合計2.93公克）沒收銷燬，包裹上開甲基
    安非他命之外包裝袋1個、甲基安非他命殘渣袋2個、分裝袋
    98個、分裝勺3根、夾鍊袋1個（內含橡膠接頭1個及殘渣袋1
    個）、吸食器1 組，均沒收。從形式上觀察，無何違誤或不
    當。
三、上訴意旨略以：伊已坦承犯行，又配合警察辦案，犯後態度
    尚佳，但所處之刑過重，所定之執行刑1年4月，伊亦不服云
    云。第查：量刑屬法院自由斟酌決定之職權，若無逾越法定
    刑度或顯然濫用權限之情形，即不得任憑己意指摘其不當或
    違法。原審就其刑之裁量，已審酌被告昔有多次施用毒品之
    前科紀錄，素行非佳，其明知施用毒品為法所禁止之行為，
    竟仍不知戒除毒癮，再為本件施用第一級、第二級毒品之犯
    行，其犯罪動機、手段、目的均殊非可取，所為嚴重危害自
    己身心健康，並造成社會問題，惟念其犯後坦承犯行，態度
    尚佳等一切情狀，業以行為人之行為罪責為基礎，並斟酌刑
    法第57條各款所列情狀，在法定刑度內，酌量科刑，無何偏
    執一端，致明顯失出失入情形。矧被告所犯毒品危害防制條
    例第10條第1 項之施用第一級毒品罪，其法定本刑為有期徒
    刑6月以上5年以下，所犯毒品危害防制條例第10條第2 項之
    施用第二級毒品罪，其法定本刑為3 年以下有期徒刑，被告
    所犯各罪尚有累犯之刑罰加重事由。原判決就被告所犯被告
    施用第一級毒品，僅量處處有期徒刑10月，所犯施用第二級
    毒品罪，量處有期徒刑7 月，均在中度刑以下，並無畸重之
    狀況，而其犯後態度如何，亦經原審於量刑時斟酌。被告上
    訴理由，對於原判決量刑究有何不當或違法，構成應予撤銷
    之具體事由，並無一語涉及，僅敘述其個人主觀上對法院量
    刑之感受。衡以首開規定及說明，被告不服原判決，並未提
    出合於刑事訴訟法第361條第2項規定之具體理由，與未提出
    具體理由無異，其上訴不合法律上之程式，爰不經言詞辯論
    ，予以駁回。
據上論結，應依刑事訴訟法第367條前段、第372條，判決如主文
。
中    華    民    國    99    年    11    月    12    日
                  刑事第十二庭審判長法  官  蔡永昌
                                    法  官  蘇隆惠
                                    法  官  蔡新毅
以上正本證明與原本無異。
施用第一級毒品部分如不服本判決，應於收受送達後10日內向本
院提出上訴書狀，其未敘述上訴之理由者並得於提起上訴後10日
內向本院補提理由書（均須按他造當事人之人數附繕本）「切勿
逕送上級法院」。
施用第二級毒品部分不得上訴。
                                    書記官  賴立旻
中    華    民    國    99    年    12    月    15    日

司法院資訊處製作；財團法人民間司法改革基金會備份。
